臺灣苗栗地方法院刑事判決　　　　　　　　　　　　　九十一年度訴字第二六九號
　　公　訴　人　臺灣苗栗地方法院檢察署檢察官
　　被　　　告　丙○○
　　被　　　告　甲○○
　　右　一　人
　　選任辯護人　潘秀華
右列被告因偽造文書等案件，經檢察官提起公訴（九十一年度偵字第一０七八號），
本院判決如左：
    主  文
丙○○故買贓物，累犯，處有期徒刑肆月，如易科罰金，以參佰元折算壹日。
甲○○偽造私文書，足以生損害於公眾及他人，處有期徒刑陸月，如易科罰金，以參
佰元折算壹日。
    事  實
一、丙○○前於民國八十五年間因違反麻醉藥品管理條例案件，經法院判處有期徒刑
    四月確定，甫於同年八月二日易科罰金執行完畢。緣丙○○所有之車牌號碼為Ｂ
    八－二四七五號、ＢＭＷ牌自用小客車於九十年一月間，因車禍事故而嚴重撞毀
    ，無力負擔高達新臺幣（下同）三十萬元之修理費用。嗣甲○○得悉上情，即向
    丙○○表示其得代為修護，索價十三萬元，並經丙○○首肯並支付該筆款項予甲○○。甲○○為完成該次交易，竟意圖為自己不法之所有，並基於偽造私文書之
    犯意，先於九十年三月五日六時許，在苗栗縣造橋鄉豐湖村四鄰萬富一號前，竊
    取乙○○所有，車牌號碼六Ｈ－八八二九號、引擎號碼為00000000號、
    車身號碼則為ＷＢＡＨＢ６１０５１ＢＫ７５６３７號之同廠牌自用小客車。得
    手後，將車身號碼磨損，致無以辨識，並將引擎號碼偽造成丙○○原使用車輛之
    引擎號碼即00000000號，足以生損害於乙○○、該車之製造廠商及公路
    監理機關對於汽車之管理。事畢，甲○○再於同年三月中旬某日，駕駛上開遭偽
    造引擎號碼之車輛至苗栗市北苗里三十九鄰香格三十三號丙○○住處，交予亦明
    知該車係來路不明之贓車之丙○○收執、使用。嗣於九十一年二月一日十三時許
    ，在丙○○上開住處附近，經警發現丙○○所使用之車輛與正常之上開廠牌車輛
    車身號碼有異，循線查悉上情。
二、案經苗栗縣警察局移送臺灣苗栗地方法院檢察署檢察官偵查起訴。
    理  由
一、訊據被告丙○○對於右揭故買贓物之犯行坦承不諱；甲○○固坦供承：伊有將被
    告丙○○之上開受損車輛牽去修理，並索價十三萬等情，惟矢口否認有何竊盜、
    偽造文書等犯行，辯稱：伊係將被告丙○○之車另行交予綽號「阿忠」之男子修
    理，並不知「阿忠」嗣後所交還之汽車係乙○○之失竊車輛云云。經查：被告丙○○於九十一年二月一日十三時許，在其住處附近，為警查獲時所使用之車輛（
    按當時懸掛之車牌號碼為Ｂ八－二四七五號），車身號碼已遭磨損，引擎號碼則
    被偽造成00000000號，而該車係被害人乙○○所有，車牌號碼原為六Ｈ
    －八八二九號、引擎號碼原為00000000號、車身號碼原為ＷＢＡＨＢ６
    １０５１ＢＫ７５６３７號，於九十年三月五日六時許，在苗栗縣造橋鄉豐湖村
    四鄰萬富一號前失竊之事實，業據被害人乙○○於警訊時指訴明確及證人即出售
    該車予被害人之中古車商林妙盛於警訊中證述屬實，並有車輛竊盜、車牌失竊資
    料個別查詢報表、保管單及汽車買賣合約書各一紙附卷可稽。又被告丙○○係因
    所有之車牌號碼Ｂ八－二四七五號汽車，遭車禍事故而嚴重撞毀，維修費用高達
    三十萬元，始另以十三萬元之代價交予被告甲○○維修，維修款項則分別以現金
    、支票及以被告丙○○向臺灣銀行申辦之信用卡供被告甲○○持以消費等方式給
    付，而被告甲○○事後係交還上開來路不明之失竊車輛等情，亦據被告丙○○先
    後於警訊、偵查中及本院審理時暨被告甲○○於本院審理時供認屬實，並有被告
    丙○○簽發，由被告甲○○提示付款之以彰化商業銀行苗栗分行為付款人、支票
    號碼為ＰＧ0000000號、金額為二萬五千元之支票影本一紙在卷可佐。另
    被告甲○○亦確曾持被告丙○○所有前開向臺灣銀行申請之信用卡至達揚輪胎行
    刷卡消費一節，復經證人即達揚輪胎行之負責人丁○○迭於偵查中及本院審理時
    證述明確，並有持卡人為被告丙○○之信用卡繳款通知書一紙在卷可參。是被告
    甲○○雖辯稱：伊係將被告丙○○之汽車另交予「阿忠」修理，不知「阿忠」嗣
    後交還之車係乙○○之失竊車輛云云。惟質之被告甲○○自承：伊並無任何證據
    可供調查證明上開失竊車輛確係「阿忠」所交付，而「阿忠」並未經營汽車修理
    業，且「阿忠」業因另案已遭警方擊斃等語，是本院即無從查明被告甲○○所辯
    是否屬實，自無從據以為有利於被告甲○○之認定。綜上，上開失竊車輛既係由
    被告甲○○交付予被告丙○○，且被告甲○○既未經營汽車修理業，復無法明確
    交代該車來源，足見上開車輛應為被告甲○○所竊取，並將引擎號碼偽造成被告
    丙○○原使用車輛之引擎號碼甚明。是本件事證已臻明確，被告二人犯行均堪認
    定。
二、按汽車引擎號碼，係汽車製造廠商出廠之標誌，乃表示一定用意之證明，依刑法
    第二百二十條第一項規定，應以私文書論。被告甲○○將汽車引擎號碼全部塗銷
    ，另行鑄造號碼嵌入引擎，則屬偽造之行為。核被告丙○○所為，係犯刑法第三
    百四十九條第二項之故買贓物罪；被告甲○○則係犯刑法第三百二十條第一項之
    竊盜罪及第二百十條之偽造私文書罪。被告甲○○所犯上開二罪間，有方法結果
    之牽連關係，應依刑法第五十五條之規定，從一重之偽造私文書罪處斷。被告丙○○前於八十五年間因違反麻醉藥品管理條例案件，經法院判處有期徒刑四月確
    定，甫於同年八月二日易科罰金執行完畢，有臺灣高等法院被告全國前案紀錄表
    在卷可佐，其受有期徒刑之執行完畢後，五年內再犯有期徒刑以上之罪，為累犯
    ，應依刑法第四十七條之規定，加重其刑。爰審酌被告甲○○犯罪之動機、手段
    ，所生危害非輕及犯後否認犯行，態度不佳；暨被告丙○○犯罪之動機、目的、
    手段，犯罪所生之危害及犯後坦承犯行，態度良好等一切情狀，分別量處如主文
    所示之刑，並均諭知易科罰金之折算標準。
據上論斷，應依刑事訴訟法第二百九十九條第一項前段，刑法第三百二十條第一項、
第二百二十條第一項、第二百十條、第三百四十九條第二項、第五十五條、第四十七
條、第四十一條第一項前段，罰金罰鍰提高標準條例第一條前段、第二條，判決如主
文。
本案經檢察官黃智炫到庭執行職務。
中      華      民      國    九十一    年     十二     月     十二     日
                                    臺灣苗栗地方法院刑事第二庭
                                        法  官  林  燦  都
右正本證明與原本無異。
如不服本判決，應於送達後十日內向本院提出上訴狀（須附繕本），上訴於臺灣高等
法院臺中分院。
                                        書記官  陳  建  分
中      華      民      國    九十一    年     十二     月     十二     日
附錄論罪科刑法條
刑法第二百十條
偽造、變造私文書，足以生損害於公眾或他人者，處五年以下有期徒刑。
刑法第三百二十條第一項
意圖為自己或第三人不法之所有，而竊取他人之動產者，為竊盜罪，處五年以下有期
徒刑、拘役或五百元以下罰金。
刑法第三百四十九條第二項
搬運、寄藏、故買贓物或為牙保者，處五年以下有期徒刑、拘役或科或併科一千元以
下罰金。
